臺灣臺南地方法院刑事裁定　
111年度撤緩字第254號
聲  請  人  臺灣臺南地方檢察署檢察官
受  刑  人  李文鑫


上列聲請人因受刑人於緩刑期內有得撤銷緩刑之原因，聲請撤銷
緩刑宣告（111年度執聲字第1447號），本院裁定如下：
    主  文
聲請駁回。
    理  由
一、聲請意旨略以：受刑人李文鑫因違反公職人員選舉罷免法案
    件，經本院於民國109年5月27日以109年度選訴字第1號判決
    (下稱前案)判處有期徒刑1年8月，緩刑3年，於109年7月14
    日確定在案，緩刑期間至112年7月13日止；惟受刑人於緩刑
    期內即110年4月1日、110年2月12日故意更犯竊盜、侵入住
    宅竊盜罪，經本院以111年度易字第844號判決(下稱後案)判
    處有期徒刑3月、6月，應執行有期徒刑8月，於前案緩刑期
    內之111年10月25日確定，迄今未逾6月。受刑人明知其緩刑
    如經撤銷應入監執行，且尚於緩刑期間，又竊盜犯行並非一
    般學識所難以分辨之罪行，且受刑人尚有租金收入維生，並
    非生活困頓，縱與被害人間有債務糾紛或租約糾紛，仍應循
    正當法律途徑主張權利。核受刑人所為，已合於刑法第75條
    之1第1項第2款所定得撤銷緩刑宣告之原因，爰依刑事訴訟
    法第476條規定聲請撤銷緩刑等語。
二、按受緩刑之宣告，緩刑期內因故意犯他罪，而在緩刑期內受
    6月以下有期徒刑、拘役或罰金之宣告確定，足認原宣告之
    緩刑難收其預期效果，而有執行刑罰之必要者，得撤銷其宣
    告；又緩刑之宣告應撤銷者，由受刑人所在地或其最後住所
    地之地方法院檢察官聲請該法院裁定之，刑法第75條之1第1
    項第2款、刑事訴訟法第476條分別定有明文。衡諸上開規定
    之立法意旨，乃為使法官依被告再犯情節，裁量是否撤銷先
    前緩刑之宣告，以資彈性適用；且上開規定為賦予法院撤銷
    與否之權限，特規定實質要件為「足認原宣告之緩刑難收其
    預期效果，而有執行刑罰之必要」，以供作審認之標準。故
    於上揭得撤銷緩刑之情形，自應由本院依職權本於合目的性
    之裁量，妥適審酌被告所犯前後數罪間，關於法益侵害之性
    質、再犯之原因、違反法規範之情節是否重大、被告主觀犯
    意所顯現之惡性及其反社會性等情，判斷前案中原為促使惡
    性輕微之被告或偶發犯、初犯改過自新而宣告之緩刑，是否
    已難收其預期之效果，而確有執行刑罰之必要，合先敘明。
三、經查：
　㈠受刑人前因違反公職人員選舉罷免法案件，經本院以前案判
    處有期徒刑1年8月，緩刑3年，於109年7月14日確定，緩刑
    期間至112年7月13日止；惟其於緩刑期內即110年4月1日、1
    10年2月12日故意更犯竊盜、侵入住宅竊盜罪，經本院以後
    案判決判處有期徒刑3月、6月，應執行有期徒刑8月，於前
    案緩刑期內之111年10月25日確定等情，有上開各案之判決
    書及臺灣高等法院被告前案紀錄表在卷可憑，是受刑人確有
    於緩刑期內故意再犯他罪，而在緩刑期內受有期徒刑之宣告
    確定之事實，合於刑法第75條之1第1項第2款所定得撤銷緩
    刑宣告之事由，堪以認定。
　㈡惟經本院核閱受刑人前、後兩案之判決資料，受刑人所犯前
    案期約賄賂及不正利益罪及後案竊盜、侵入住宅竊盜罪，案
    件之犯罪情節、型態迥異，罪質互殊，手段、目的上均無任
    何類似性，侵害法益有別，社會危害程度亦各不相同。又後
    案犯罪手段並無特殊性，其中竊盜犯行部分，受刑人已將竊
    得財物返還被害人，並以另行賠償被害人新臺幣(下同)3萬
    元之方式成立和解，其中侵入住宅竊盜犯行部分，其竊得之
    財物價值約2千元，價值尚非甚鉅，堪認被告後案所犯情節
    尚無重大不可饒恕之情，犯後並已坦承犯行不諱，應有悔意
    ，堪信後案之罪刑宣告及執行，已足使受刑人知所警惕，並
    矯正受刑人淡薄之法治觀念，尚難僅因受刑人在緩刑期內更
    犯他罪，即遽認有須執行前案所宣告刑罰必要之情形。是經
    本院綜合考量，認本件尚未達到足認原宣告之緩刑難收其預
    期效果，致有須撤銷緩刑宣告予以執行刑罰之必要程度。從
    而，聲請人聲請撤銷上開緩刑宣告，尚難准許，應予駁回。
    　
四、依刑事訴訟法第220條，裁定如主文。
中　　華　　民　　國　　111 　年　　11　　月　　30　　日
                  刑事第一庭    法　官　潘明彥
以上正本證明與原本無異。
如不服本裁定，應於收受送達後5日內向本院提出抗告狀。（應
附繕本）
　　　　　　　　　　　　　　　　書記官  蘇豐展
中　　華　　民　　國　　111 　年　　11　　月　　30　　日